【裁判字號】    94,簡上,27
【裁判日期】    950104
【裁判案由】    竊盜
【裁判全文】
臺灣苗栗地方法院刑事判決              94年度簡上字第27號
公  訴  人  臺灣苗栗地方法院檢察署檢察官
上  訴  人  戊○○
即  被  告
上列上訴人即被告因竊盜案件，不服本院苗栗簡易庭94年度苗簡
字第100 號中華民國94年3 月21日第一審簡易判決（聲請簡易判
決處刑案號：94年度偵字第409 號），提起上訴，本院管轄之第
二審合議庭判決如下：
    主  文
上訴駁回。
    事  實
一、戊○○基於為自己不法所有意圖之概括犯意，先於民國94年
    年1 月21日上午5 時許，在苗栗縣頭份鎮○○路「紅樓夢」
    檳榔攤後方空地，見丁○○所有車牌號碼5H—4315號自用
    小貨車，鑰匙插在鑰匙孔未拔下，立即上車將該車發動後，
    竊取該部自用小貨車（為丁○○於94年1 月14日凌晨1 時許
    ，在新竹縣竹東鎮○○路180 巷25弄口，為不詳人士竊取後
    ，置於該處）。戊○○於94年1 月21日上午7 時許前某時許
    ，駕駛上述竊得之自用小貨車，前往苗栗縣頭份鎮○○里○○路226 巷高速公路旁之產業道路上，徒手竊取乙○○所有
    之鋼筋約一噸，得手後，將之搬運至前開小貨車上，而載離
    現場。迄於同日上午7 時許，戊○○駕駛該小貨車載運前開
    鋼筋，欲前往位在苗栗縣頭份鎮○○里○○路215 號之「民
    皓舊貨行」變賣鋼筋時，為警在該舊貨行前查獲，並取回上
    述遭竊之小貨車及鋼筋（均已發還被害人）。
二、案經丁○○、乙○○訴由苗栗縣警察局頭份分局報告臺灣苗
    栗地方法院檢察署檢察官偵查後聲請簡易判決處刑。
    理  由
一、本件上訴人即被告戊○○否認有何竊盜犯行，辯稱：「小貨
    車不是我偷的，是己○○向別人借的，己○○叫我和丙○○
    去載鋼筋，之後小貨車是丙○○開到檳榔攤後方的，己○○
    說要把鋼筋載去賣，我就和丙○○一起去，由我開小貨車。
    警察查獲時，我有跟警察說車子是己○○借的，但在派出所
    時，一個叫「建龍」（音同）的人到頭份派出所叫我一個人
    把案子扛起來，不要牽扯別人，交保及罰金他們會幫我出，
    他們是在派出所的大辦公室跟我講的」等語。
二、惟查：
  (一)上述犯罪事實，業據被告戊○○於警局初詢及檢察官偵查時
    坦承不諱（參偵卷第7至12頁、第44至45頁），核與告訴人
    丁○○、乙○○分別於警詢時，指訴遭竊之情節相符（參偵
    卷第21至23頁、第24至26頁）。
  (二)依據刑事訴訟法第159 條之5 第1 項之規定：「被告以外之
    人於審判外之陳述，雖不符前四條之規定，而經當事人於審
    判程序同意作為證據，法院審酌該言詞陳述或書面陳述作成
    時之情況，認為適當者，亦得為證據」、同條第2 項之規定
    ：「當事人、代理人或辯護人於法院調查證據時，知有第15
    9 條第1 項不得為證據之情形，而未於言詞辯論終結前聲明
    異議者，視為有前項之同意」。而被告戊○○於本院審理時
    ，在言詞辯論終結前，未對告訴人丁○○、乙○○於警詢陳
    述之證據能力表示異議。本院審酌告訴人丁○○2 人，於警
    詢時之陳述，參酌卷附之相片7 張、贓物認領保管單2 紙所
    示，認無不適當之情形，參酌上述規定，本院自得將之作為
    證據，附此敘明。）
  (三)證人己○○於本院審理時具結後證稱：「（檢察官問：與被
    告是何關係？）同宗不是很親的親戚。」、「（檢察官問：
    頭份鎮○○路的紅樓夢檳榔攤是你經營的？）是。」、「（
    檢察官問：94年1 月20日下午4 時，被告與丙○○是否有在
    你的紅樓夢檳榔攤休息？）有休息一下，一下子就走了。」
    、「（檢察官問：是否有看過5 Ｈ-4315 號自小貨車？）沒
    有，因我本身不會開車，我認不出來，我店裡平常有很多貨
    車、卡車。」、「（檢察官問：當天有無打電話跟你朋友借
    貨車？）沒有。」、「（檢察官問：丙○○離開後有無再回
    去？）沒有，我有去他家拿錢，因我店裡有放台子，他有欠
    我錢。」、「（檢察官問：被告稱丙○○有把5 Ｈ-4315 小
    貨車開回你店裡，有何意見？）我沒有看到丙○○開貨車去
    我檳榔攤，因我在店裡面看到他人打水果盤，我是晚上10點
    多去丙○○家，約11點拿到錢，丙○○的老婆在家。」、「
    （檢察官問：94年1 月21日上午5 時，被告有無再到你店裡
    ？）沒有，因當時有一位黃先生在我店裡打水果盤，警察來
    時我在包檳榔。」、「（檢察官問：你有無鋼筋放在頭份鎮
    ○○路226 巷的高速公路旁邊？）沒有，因我不會開車。」
    、「（檢察官問：於94年1 月21日那天，有無請丙○○、甲○○，一起去搬鋼筋？）沒有。」、「（檢察官問：你有無
    向被告說要他把此罪扛起來？）沒有。」、「（檢察官問：
    你在警詢時稱你到1 月21日凌晨打烊睡覺時，都沒有看到有
    貨車停放在你的紅樓夢檳榔攤？）是。」、「（檢察官問：
    你的紅樓夢檳榔攤後方的空地有多大？）很大，可以停10幾
    台車，是在馬路旁邊而已。」、「（檢察官問：你之前在警
    詢中所述是否實在？）實在。」、「（被告問：當天晚上你
    是否有用電話和我聯絡？）被告有和我聯絡，我沒有車子，
    他要我替他借車。」、「（被告問：我指的是21日當天凌晨
    ，你打電話給我，問我鋼筋載好了沒有，有無此事？）我沒
    有講這句話。」、「（檢察官問：案發後，你有無和丙○○
    答應要幫被告繳罰金，負責賠償的事情？）沒有」等語（參
    本院第二審卷宗第51至54頁）。
  (四)是由證人己○○之上述證詞，可知渠係證稱於上址經營「紅
    樓夢」檳榔攤，於94年1 月20日下午4 時許，被告戊○○及
    丙○○有在該檳榔攤休息，但一會兒就離開。丙○○離開後
    ，渠於當日晚上10時許，至丙○○家拿錢，於11時許拿到錢
    。因檳榔攤有擺電動玩具機檯，丙○○欠渠錢。94年1 月21
    日上午5 時許，被告未到渠店裡，當時有一位黃先生在打水
    果盤。渠不會開車，未曾見過5H—4315號自用小貨車，亦未
    將鋼筋放在苗栗縣頭份鎮○○里○○路226 巷高速公路旁，
    也沒有請丙○○、甲○○去搬鋼筋，渠於94年1 月21日凌晨
    打烊前，均未曾看見上述自用小貨車。渠未代被告向朋友借
    車，沒有要求被告將罪扛起來，亦未承諾要代被告繳保證金
    及罰金等情。
  (五)證人丙○○於本院審理時具結後證稱：「（檢察官問：你與
    被告及己○○是何關係？）朋友關係。」、「（檢察官問：
    94年1月21日被告因竊取鋼筋被警察查獲，你是否知道？）
    我是第二天去紅樓夢檳榔攤，聽己○○講我才知道。」、「
    （檢察官問：1 月20日下午4 點，你有無跟被告及甲○○在
    紅樓夢檳榔攤那邊休息？）這麼久的時間我忘記了，那天我
    有在檳榔攤玩一下電動玩具，我知道有一個綽號叫阿坤的人
    ，但不知道他是否是甲○○。」、「（檢察官問：當天己○○有無拜託你，把貨車開回紅樓夢檳榔攤的後方？）沒有，
    貨車我也不太會開，我是開自小客車。」、「（檢察官問：
    當天你何時離開紅樓夢檳榔攤？）我玩約半個多小時的電動
    玩具，離開的確定時間我也不知道，且時間過那麼久了我也
    忘了。」、「（檢察官問：當天離開後有無在回到紅樓夢檳
    榔攤？）沒有，直到第2天10點多才有過去。」、「（檢察
    官問：被告稱當天他有騎機車載你去開那台貨車，他所述是
    否實在？）沒有，那天我就騎我老婆的機車走了。」、「（
    檢察官問；己○○稱當天晚上他有去你家跟你要錢，是否如
    此？）對。」、「（檢察官問：1 月21日己○○有無請你和
    被告去搬鋼筋？）沒有。」、「（檢察官問：1 月21日你有
    無和被告，去中華路226 巷高速公路那邊搬鋼筋？）沒有。
    」、「（檢察官問：於案發後有無拜託被告要承認犯罪？）
    我是被告被查獲第二天才知道此事，我那有時間拜託他什麼
    事情。」、「（檢察官問：你有無答應被告，要替他繳罰金
    及負責損害賠償？）沒有。」等語（以上參本院第二審卷宗
    第56至57頁）。
  (六)是由證人丙○○之上述證詞，可知渠係證稱於94年1 月20日
    下午4 時，有在「紅樓夢」檳榔攤打電動玩具，之後騎乘渠
    妻之機車回家，當天晚上己○○至渠家要錢。嗣於94年1 月
    21日上午10時，才去「紅樓夢」檳榔攤。己○○未曾請渠將
    貨車開至檳榔攤後方，己○○未請渠和被告去搬鋼筋，渠亦
    未至苗栗縣頭份鎮○○里○○路226 巷高速公路旁搬鋼筋等
    情。
  (七)被告戊○○於94年1 月21日上午7 時許，駕駛上述自用小貨
    車，載運重約1 噸之20餘支鋼筋，在苗栗縣頭份鎮○○里○○路215 號之「民皓舊貨行」前，為警查獲等情，業據被告
    於警詢時坦白承認。且其於警詢、及檢察官詢問時，坦白承
    認上述竊盜犯行，已如前述。而證人己○○、黃維廷之上述
    證詞，並不能作為對被告有利之認定。至其請求本院調查其
    與證人己○○之電話通聯紀錄，以證明其上述辯解之真實性
    。但查，證人己○○未見過前述自用小貨車，否認請被告至
    上址搬運鋼筋等情，已如前述。而其與證人己○○之電話通
    聯紀錄，僅能證明其與證人己○○有通電話之事實，尚不能
    證明其與證人己○○通話之內容，亦不能據此而推翻證人己○○證詞之憑信性及真實性，是本院認被告此節請求，並無
    必要，附此敘明。綜上，被告嗣後翻易前詞，否認竊盜犯行
    ，顯為臨訟卸責之詞，不足為採。此外，復有苗栗縣警察局
    頭份分局扣押物品目錄表、告訴人丁○○、乙○○分別立具
    之贓物認領保管單、苗栗縣警察局車輛尋獲通報單、車輛竊
    盜、車牌失竊資料個別查詢報表—查詢車輛認可資料各1 份
    及相片7 張在卷可資佐證。事證明確，被告連續竊盜犯行，
    堪以認定。
三、核被告戊○○所為，係犯刑法第320 條第1 項之竊盜罪。又
    其先後2 次犯行，時間緊接，罪名與構成要件相同，顯係基
    於概括犯意而為，應依連續犯規定論以一罪，並加重其刑。
    原審因而適用刑事訴訟法第449 條第1 項、第454 條第2項
    ，刑法第320 條第1 項、第56條、第41條第1 項前段，罰金
    罰鍰提高標準條例第1 條前段、第2 條之規定，並審酌被告
    之犯罪動機、犯罪手段，均係以徒手竊取之方式，所竊得之
    財物為自用小貨車1 部，及鋼筋1 噸之價值，據被害人稱約
    新臺幣1 萬8 千元，暨所竊得之財物，業經被害人領回之危
    害程度、犯後坦承犯行等一切情形，量處被告有期徒刑5 月
    ，並諭知易科罰金之折算標準，經核認事用法並無不當，量
    刑亦無不妥。上訴人即被告以上述情詞置辯，指摘原判決不
    當，並無可採，其上訴為無理由，應予駁回。
據上論斷，依刑事訴訟法第455 條之1 第1 項、第3 項、第368
條，判決如主文。
本案經檢察官黃智勇到庭執行職務。
中    華    民    國    95    年    1     月    4     日
                  刑事第三庭  審判長法  官  柳 章 峰
                                    法  官  吳 國 聖
                                    法  官  呂 曾 達
以上正本與原本無異。
如不服本判決應於送達後10日內向本院提出上訴狀（應附繕本）
。
                                    書記官  陳 淑 華
中    華    民    國    95    年    1     月    4     日


司法院資訊處製作；財團法人民間司法改革基金會備份。
